臺灣桃園地方法院刑事判決　　　　　 110年度審易字第1434號

公　訴　人　臺灣桃園地方檢察署檢察官
被　　　告　盧治元



　　　　　　蔡邦佐



上列被告因竊盜案件，經檢察官提起公訴（110 年度偵字第0000
0 號），被告於本院準備程序進行中，就被訴事實為有罪之陳述
，經本院告知簡式審判意旨，並聽取當事之意見後，裁定由受命
法官獨任依簡式審判程序審理，判決如下：
    主  文 
盧治元共同犯攜帶兇器竊盜罪，累犯，處有期徒刑柒月，未扣案
之油壓剪壹支及犯罪所得新臺幣柒仟伍佰元均沒收，於全部或一
部不能沒收或不宜執行沒收時，均追徵其價額。
蔡邦佐共同犯攜帶兇器竊盜罪，處有期徒刑陸月，如易科罰金，
以新臺幣壹仟元折算壹日，未扣案之犯罪所得新臺幣柒仟伍佰元
沒收，於全部或一部不能沒收或不宜執行沒收時，追徵其價額。
    事實及理由
一、本件犯罪事實及證據，除證據部分補充「被告盧治元、蔡邦
    佐於本院準備程序及審理時時之自白」外，餘均引用檢察官
    起訴書之記載（詳如附件）。
二、論罪科刑：
（一）按刑法上所謂兇器，其種類並無限制，凡客觀上對於人之
      生命、身體、安全構成威脅，具有危險性之兇器均屬之，
      且祇須行竊時攜帶此種具有危險性之兇器為已足，並不以
      攜帶之初有行兇之意圖為必要（最高法院79年臺上字第52
      53號判例參照）。本件被告盧治元、蔡邦佐行竊時所使用
      之油壓剪1 支，足以剪斷娃娃機台零錢箱零錢箱之鎖頭，
      顯見質地堅硬，依社會一般觀念足以對人之生命、身體安
      全構成威脅，在客觀上顯然具有危險性，應屬兇器無訛。
      故核被告2 人所為，均係犯刑法第321 條第1 項第3 款之
      攜帶兇器竊盜罪。
（二）被告2 人就上開犯行，有犯意聯絡及行為分擔，應論以共
      同正犯。
（三）被告盧治元前因竊盜案件，經本院以107 年度壢簡字第76
      9 號判決處有期徒刑4 月確定，於民國108 年6 月26日有
      期徒刑執行完畢出監，此有臺灣高等法院被告前案紀錄表
      附卷可參，是其於徒刑執行完畢後5 年內故意再犯本件有
      期徒刑以上之罪，為累犯，再參照司法院大法官釋字第77
      5 號解釋意旨，被告盧治元前已有多次竊盜犯行，再為本
      件加重竊盜之犯行，足顯被告盧治元對刑之執行不知悔改
      ，其前對刑罰之反應力亦屬薄弱，此次加重最低本刑，對
      其人身自由所為之限制自無過苛之侵害，是認就其為本件
      加重竊盜犯行，應依刑法第47條第1 項規定加重其刑。
（四）被告蔡邦佐前因公共危險案件，經本院以107 年度壢交簡
      字第1354號判決判處有期徒刑2 月確定，於108 年1 月30
      日易科罰金執行完畢出監，此有臺灣高等法院被告前案紀
      錄表在卷可按，是其於有期徒刑執行完畢後5 年內故意再
      犯本件有期徒刑以上之罪，固為累犯，惟審酌釋字第775
      號解釋意旨，被告所犯前案與本案不僅犯罪型態不同，且
      所侵害之法益、對社會之危害程度，亦有相當差別，兩者
      間顯無延續性或關聯性，故本案以不加重其刑為宜。
（五）爰審酌被告2 人正值壯年，不思以正當手段獲取財物，竟
      圖不勞而竊取他人之財物，欠缺對他人財產權之尊重，所
      為均殊無可取，惟念其犯後終能坦認犯行，兼衡被告2 人
      犯罪之動機、目的、手段、素行、竊得財物之價值、對告
      訴人造成之損害、參與之程度、角色之分工，及被告盧治
      元於審理時自陳其國中肄業之智識程度、入監前從事水電
      工、月薪為新臺幣（下同）2 萬至3 萬元之生活狀況，被
      告蔡邦佐自陳其國中畢業之智識程度、入監前從事鐵工、
      月薪為3 萬5 千元（見本院卷第103 頁）等一切情狀，分
      別量處如主文所示之刑及沒收，並就被告蔡邦佐部分諭知
      如易科罰金之折算標準。
三、沒收部分：
（一）被告盧治元持以行竊之油壓剪1 支，係供被告2 人為竊盜
      犯行所用之物，未扣案，又依被告2 人於警詢時之陳述，
      該行竊用之油壓剪1 支係由被告盧治元所自備，爰依刑法
      第38條第2 項、第4 項，於被告盧治元所犯罪名項下諭知
      沒收，並諭知於全部或一部不能沒收或不宜執行沒收時，
      追徵其價額。
（二）被告2 人所竊取之現金15,000元，係本案之犯罪所得，未
      扣案，又依被告2 人於警詢時之陳述，該筆犯罪所得事後
      由被告2 人均分（見偵卷第9 頁、第27頁），核與被告2
      人於本院審理時供述各分得7500元（見本院卷第102 頁）
      相符，爰依刑法第38條之1 第1 項前段及同條第3 項之規
      定，於被告2 人所犯罪名項下宣告沒收，並諭知於全部或
      一部不能沒收或不宜執行沒收時，追徵其價額。
據上論斷，應依刑事訴訟法第273 條之1 第1 項、第299 條第1
項前段、第310 條之2 、第454 條（本案採判決精簡原則，僅引
述程序法條），判決如主文。
本案經檢察官楊挺宏提起公訴，檢察官李孟亭到庭執行職務。
中　　華　　民　　國　 110　　年　　11　　月　　30　　日
                  刑事審查庭  法  官  劉美香
以上正本證明與原本無異。
如不服本判決應於收受判決後20日內向本院提出上訴書狀，並應
敘述具體理由。其未敘述上訴理由者，應於上訴期間屆滿後20日
內向本院補提理由書(均須按他造當事人之人數附繕本)「切勿逕
送上級法院」。 
　　　　　　　　　　　　　　　書記官　張怡婷
中　　華　　民　　國　 110　　年　　11　　月　　30　　日
附錄本案論罪科刑法條：
中華民國刑法第321條
犯前條第1 項、第2 項之罪而有下列情形之一者，處6 月以上5
年以下有期徒刑，得併科50萬元以下罰金：
一、侵入住宅或有人居住之建築物、船艦或隱匿其內而犯之。
二、毀越門窗、牆垣或其他安全設備而犯之。
三、攜帶兇器而犯之。
四、結夥三人以上而犯之。
五、乘火災、水災或其他災害之際而犯之。
六、在車站、港埠、航空站或其他供水、陸、空公眾運輸之舟、
    車、航空機內而犯之。
前項之未遂犯罰之。
 
 
 
 
 
 
 
 
 
 
 
 
 
 
 
 
 
 
附件：
臺灣桃園地方檢察署檢察官起訴書
                                    110年度偵字第25626號
　　被　　　告　盧治元　男　29歲（民國00年00月00日生）
　　　　　　　　　　　　住嘉義縣○○鄉○○村00鄰○○○00
　　　　　　　　　　　　　號
　　　　　　　　　　　　（另案在法務部○○○○○○○執行
　　　　　　　　　　　　  中）
　　　　　　　　　　　　國民身分證統一編號：Z000000000號
　　　　　　　　蔡邦佐　男　25歲（民國00年0月00日生）
　　　　　　　　　　　　住桃園市○○區○○路000號
　　　　　　　　　　　　（另案在法務部○○○○○○○執行
　　　　　　　　　　　　  中）
　　　　　　　　　　　　國民身分證統一編號：Z000000000號
上列被告因竊盜案件，業經偵查終結，認應提起公訴，茲將犯罪
事實及證據並所犯法條分敘如下：
　　　　犯罪事實
一、蔡邦佐前於民國106 年間，因公共危險案件，經本署檢察官
    以106 年度偵字第11763 號為緩起訴處分，嗣經撤銷上開緩
    起訴處分，經臺灣桃園地方法院（下稱桃園地院）以107 年
    度壢交簡字第1354號判決判處有期徒刑2 月確定，於108 年
    1 月30日易科罰金執行完畢出監；盧治元前於107 年間，因
    竊盜案件，經桃園地院以107 年度壢簡字第769 號判決判處
    有期徒刑4 月確定，於108 年6 月26日有期徒刑執行完畢出
    監。
二、詎蔡邦佐、盧治元猶不知悔改，共同意圖為自己不法之所有
    ，基於竊盜之犯意聯絡，於民國109 年10月5 日凌晨4 時36
    分許，先由盧治元騎乘車牌號碼000-000 號普通重型機車（
    懸掛N5L-830 號車牌），搭載被告蔡邦佐至桃園市○○區○
    ○路0 段000 號選物販賣機店後，再由盧治元持油壓剪破壞
    娃娃機台零錢箱鎖頭、由蔡邦佐徒手竊取零錢箱內零錢新臺
    幣（下同）15,000元，得手後旋由盧治元騎乘上開機車搭載
    蔡邦佐離開現場。
三、案經桃園市政府警察局大園分局報告偵辦。
　　　　證據並所犯法條
一、證據清單暨待證事實
┌──┬──────────┬─────────────┐
│編號│證據名稱            │待證事實                  │
├──┼──────────┼─────────────┤
│ 1  │被告蔡邦佐於警詢及偵│證明被告盧治元於上開犯罪事│
│    │查中之供述          │實所示時間，騎乘普通重型機│
│    │                    │車搭載被告蔡邦佐至上開犯罪│
│    │                    │地點，由被告盧治元持油壓剪│
│    │                    │破壞娃娃機台零錢箱，徒手竊│
│    │                    │取零錢箱內金錢，得手後復由│
│    │                    │被告盧治元騎乘機車搭載被告│
│    │                    │蔡邦佐離開現場之事實。    │
├──┼──────────┼─────────────┤
│ 2  │被告盧治元於警詢及偵│證明被告盧治元於上開犯罪事│
│    │查中之供述          │實所示時間，騎乘普通重型機│
│    │                    │車搭載被告蔡邦佐至上開犯罪│
│    │                    │地點，由被告盧治元持油壓剪│
│    │                    │破壞娃娃機台零錢箱，徒手竊│
│    │                    │取零錢箱內金錢，得手後復由│
│    │                    │被告盧治元騎乘機車搭載被告│
│    │                    │蔡邦佐離開現場之事實。    │
├──┼──────────┼─────────────┤
│ 3  │證人即被害人余遠宗於│證明被害人擺放在上開地點之│
│    │警詢時之證述        │娃娃機台內零錢15,000元遭竊│
│    │                    │取之事實。                │
├──┼──────────┼─────────────┤
│ 4  │現場照片6 張、店家、│證明被告盧治元騎乘普通重型│
│    │路口監視器影像截圖照│機車搭載被告蔡邦佐至上開犯│
│    │片16張及監視器影像檔│罪地點，並由被告盧治元持油│
│    │案光碟1片           │壓剪破壞娃娃機台零錢箱，徒│
│    │                    │手竊取零錢箱內金錢之事實。│
└──┴──────────┴─────────────┘
二、核被告盧治元、蔡邦佐（下稱被告2 人）所為，係犯刑法第
    321 條第1 項第3 款之加重竊盜罪嫌。被告2 人間就上開犯
    罪事實有犯意聯絡及行為分擔，請論以共同正犯。又查被告
    2 人前有如犯罪事實欄所載之論罪科刑及執行情形，有本署
    刑案資料查註紀錄表1 份附卷可憑，其於有期徒刑執行完畢
    5 年內，故意再犯本件有期徒刑以上之罪，為累犯，請參照
    司法院大法官解釋釋字第775 號解釋意旨及刑法第47條第1
    項之規定，審酌依累犯之規定加重其刑。至被告2 人之犯罪
    所得，請依刑法第38條之1 第1 項前段規定沒收之；如全部
    或一部不能沒收時，請依同條第3 項規定追徵其價額。
三、依刑事訴訟法第251條第1項提起公訴。
　  此　致
臺灣桃園地方法院
中　　華　　民　　國　　110　　年　　 8　　月　  31　 日
　　　　　　　　　　　　　　　檢察官       楊挺宏
本件正本證明與原本無異　
中　　華　　民　　國　  110　  年　　 9    月    17   日
                              書記官       蔡欣潔
所犯法條：
中華民國刑法第321條
犯前條第1 項、第2 項之罪而有下列情形之一者，處6 月以上5
年以下有期徒刑，得併科50萬元以下罰金：
一、侵入住宅或有人居住之建築物、船艦或隱匿其內而犯之。
二、毀越門窗、牆垣或其他安全設備而犯之。
三、攜帶兇器而犯之。
四、結夥三人以上而犯之。
五、乘火災、水災或其他災害之際而犯之。
六、在車站、港埠、航空站或其他供水、陸、空公眾運輸之舟、
    車、航空機內而犯之。
前項之未遂犯罰之。